Inventaris van het archief van de Nederlandse diplomatieke vertegenwoordiging in Polen, (1946) 1975-2013, (1946) 1975-2013
Nationaal Archief, Den Haag
Inhoud
Het archief bevat stukken ontvangen en opgemaakt door de Nederlandse ambassade in Polen over de periode 1975-2013. Vanaf 25 augustus 1991 is de Nederlandse ambassade in Polen tevens geaccrediteerd voor Belarus (Wit-Rusland). Het archief bevat archiefstukken aangaande Belarus over de periode 1992-2013.
Het betreft stukken over de organisatie en taken van de ambassade op het gebied van consulaire, economische, culturele en politieke zaken.
Het archief bevat onder andere stukken over:
onderzoek naar oorlogsmisdadiger P.N. Menten
voormalig concentratiekamp Auschwitz-Birkenau
economische en politieke hervormingen in Polen
verhoudingen tussen de staat en de kerk in Polen
toetreding van Polen tot de Europese Unie (EU)
staatsbezoek van koningin Beatrix en prins Claus van 2 - 4 juli 1997 aan Polen
politieke situatie in Belarus
Selectie en vernietiging
De selectie heeft plaatsgevonden aan de hand van de volgende vastgestelde Basis Selectie Documenten (BSD's):
[015] Selectielijst voor de neerslag van de handelingen van de Minister van Buitenlandse Zaken en de onder hem ressorterende actoren op het beleidsterrein Rijksbegroting over de periode 1945–2000, 25 januari 2005/Nr. C/S/05/138 (Stcrt. 31 maart 2005, nr. 62)
[045] Selectielijst voor de neerslag van de handelingen van de Minister van Buitenlandse Zaken en de onder hem ressorterende actoren op het beleidsterrein Rijkshuisvesting over de periode vanaf 1945, 12 maart 2007/Nr. C/S&A/07/524 (Stcrt. 26 juli 2007, nr. 142)
[075] Selectielijst voor de neerslag van de handelingen van de Minister van Buitenlandse Zaken en de onder hem ressorterende actoren op het beleidsterrein Formatiebeleid, arbeidsmarktbeleid en personeelsontwikkeling en mobiliteit over de periode 1945–, 11 september 2007/Nr. C/S&A/07/2237 (Stcrt. 12 oktober 2007, nr. 198)
[077] Selectielijst voor de neerslag van de handelingen van de Minister van Buitenlandse Zaken en de onder hem ressorterende actoren op het beleidsterrein Personeelsinformatievoorziening en -administratie over de periode 1945–, 11 september 2007/C/S&A/07/2238 (Stcrt. 16 oktober 2007, nr. 200)
[103A] Selectielijst voor de neerslag van de handelingen van de Minister van Buitenlandse Zaken en de onder hem ressorterende actoren op het beleidsterrein Buitenland over de periode 1945–1990, 18 december 2013 NA/2013/13.044 (Stcrt. 31 december 2013, nr. 36665)
[103B] Selectielijst voor de neerslag van de handelingen van de Minister van Buitenlandse Zaken en de onder hem ressorterende actoren op het beleidsterrein Ontwikkelingssamenwerking over de periode 1965-1990, 18 december 2013 NA/2013/13.045 (Stcrt. 31 december 2013, nr. 36668)
[143] Selectielijst voor de neerslag van de handelingen van de Minister van Buitenlandse Zaken en de onder hem ressorterende actoren op het beleidsterrein Organisatie van de Rijksoverheid over de periode 1945–1999, 5 juli 2005/Nr. C/S&A/05/1197 (Stcrt. 16 december 2005, nr. 245 / pag. 25). Rekening houdend met de actualisatie in de Stcrt. 14 juni 2007, nr. 112 / p. 10.
[186] Selectielijst voor de neerslag van de handelingen van de Minister van Buitenlandse Zaken en de onder hem ressorterende actoren op het beleidsterrein Nederlands buitenlands beleid over de periode vanaf 1990’, 18 december 2013, NA/2013/12.299 (Stcrt. 31 december 2013, nr. 36667).
De archiefstukken die voor vernietiging in aanmerking kwamen, zijn na verkregen toestemming van het Ministerie van Buitenlandse Zaken, afgevoerd door Reisswolf Nederland BV en daar op de gebruikelijke wijze vernietigd.
Aanvullingen
Het is mogelijk dat in de toekomst alsnog dossiers worden nagezonden. Om die reden is het mogelijk dat er voor dit archief nog aanvullingen komen.
Ordening van het archief
Het archief is primair op rubriek geordend. De rubrieksindeling is gebaseerd op de in de archiefinstructiebundel 'Archiefzorg op de posten' van 1999 geïntroduceerde primaire, hiërarchische ordening met trefwoorden. Binnen de rubrieken zijn de dossiers zoveel mogelijk chronologisch geordend.
Dossiers oorspronkelijk geordend op basis van de Archiefcode BZ zijn, om een uniforme wijze van ordening te krijgen, overgezet naar de indeling op trefwoord. Dit was mogelijk, aangezien de overstap van een ordening op code naar die op trefwoord nagenoeg niets aan de bestaande dossiervorming veranderde. Daardoor was het mogelijk de oude code-ordening van een dossier om te zetten naar de nieuwe trefwoord-ordening.
Aanwijzingen voor de gebruiker
Openbaarheidsbeperkingen
Deels openbaar, deels beperkt openbaar (B), deels niet openbaar.
Materiële beperkingen
Het archief kent geen beperkingen voor het raadplegen van stukken als gevolg van slechte materiële staat.
Andere toegang
Voor dit archief is geen andere toegang beschikbaar
Aanvraaginstructie
Openbare archiefstukken kunnen online worden aangevraagd en gereserveerd. U kunt dit ook via de terminals in de studiezaal van het Nationaal Archief doen. Om te kunnen reserveren dient u de volgende stappen te volgen:
U maakt een profiel aan op www.gahetna.nl, en logt vervolgens in
Via de archiefinventaris (alleen de beschrijvingen met rode nummers) selecteert u het gewenste archiefstuk door op de knop 'Reserveren' te klikken
In het volgende scherm geeft u aan op welke dag u het archiefstuk wilt inzien
Indien u zich bevindt in de studiezaal en een tafelnummer heeft ontvangen kunt u dit nummer vermelden. Als u geen tafelnummer heeft kunt u tafelnummer 777 laten staan
Vervolgens bevestigt u uw reservering door deze te versturen.
Verwant materiaal
Bewaarplaats van originelen
Niet van toepassing
Beschikbaarheid van kopieën
Inventarisnummers van dit archief zijn niet in kopievorm beschikbaar
Afgescheiden archiefmateriaal
Niet van toepassing
Verwante archieven
Inventaris van het archief van het Nederlandse Gezantschap, later de Ambassade in Polen, 1955-1974, NA nr. 2.05.240
Bijlagen
Geen bijlagen
Beschrijving van de series en archiefbestanddelen
- Ambassade Warschau (Polen), A
  - Algemene Zaken (AZ), A.1
    - Archief, A.1.1
      - Inventaris- en vernietigingslijsten over de jaren 1965 - 1984 in verband met de overdracht van het archief naar het ministerie, 1985 - 1989; 1; omslag
      - Processen-verbaal van vernietiging van archiefbescheiden, 1989 - 2013; 2-4; 1 pak en 2 omslagen
        - 1989 - 2005, 2; pak
        - 2006 - 2008, 3; omslag
        - 2009 - 2013, 4; omslag
      - Aangelegenheden met betrekking tot de archiefverzorging, 1996 - 2008; 5-6; 1 pak en 1 omslag
        - 1996 - 2006, 5; pak
        - 2007 - 2008, 6; omslag
      - Processen-verbaal van vernietiging van staatsgeheime dossiers, 1999 - 2007; 7; omslag
      - Archiefplan ambassade Warschau, houdende richtlijnen en afspraken met betrekking tot de informatieve inhoud en werkpraktijk van het archief, 2000 - 2009; 8-9; 2 omslagen
        - 2000 - 2006, 8; omslag
        - 2007 - 2009, 9; omslag
      - Instructies van het ministerie inzake het archiefbeheer, alsmede een Verklaring van overdracht van archiefbescheiden van de ambassade aan het ministerie, 2009 - 2013; 10; pak
        Nota bene: Bevat dvd's, apart opgeborgen onder inventarisnummers 1050 en 1051
    - Automatisering, A.1.2
      - Het uitvoeren van pilots in verband met de installatie van het informatiesysteem Piramide, 2001 - 2002; 11-13; 3 pakken
        - 2001 - 2002, 11; pak
        - 2002, deel 1, 12; pak
        - 2002, deel 2, 13; pak
      - Omschakeling van de kantoorautomatisering naar het project Pygmalion II, 2003 - 2005; 14; omslag
      - Wijze van elektronisch betalen via het informatiesysteem Piramide, 2003 - 2010; 15; omslag
      - Het aanvragen en verwerken van de autorisaties voor het informatiesysteem Piramide, 2004 - 2010; 16; omslag
      - Implementatie van het Nieuw Visum Informatie Systeem (NVIS), 2005 - 2011; 17-19; 2 pakken en 1 omslag
        - 2005 - 2007, 17; pak
        - 2007 - 2008, 18; pak
        - 2008 - 2011, 19; omslag
      - Onderzoek naar aanleiding van een in de Volkskrant op 23 januari 2007 gepubliceerd artikel over informatie die stond op een gevonden USB-stick met Buitenlandse Zaken (BZ)-logo, vermoedelijk afkomstig van de ambassade te Warschau, 20; omslag
        Nota bene: Bevat CD-ROM, apart opgeborgen onder inventarisnummer 1049
    - Beveiliging, A.1.3
      - Vrijetijdsregeling voor en vervanging van de huismeester in verband met de bewaking van de kanselarij, 1975 - 1984; 21; omslag
      - Beveiligingsmaatregelen ten behoeve van de kanselarij, 1976 - 2005; 22-24; 3 omslagen
        - 1976 - 1984, 22; omslag
          Openbaarheid beperkt tot 01-01-2035
          Belang van de Staat en/of bondgenoten
        - 1985 - 2002, 23; omslag
          Openbaarheid beperkt tot 01-01-2053
        - 2002 - 2005, 24; omslag
          Openbaarheid beperkt tot 01-01-2056
      - Samenwerking met de ambassade van Denemarken bij de installatie van een alarmsysteem, 1980 - 1981; 25; omslag
        Openbaarheid beperkt tot 01-01-2032
      - Het zorgdragen voor de persoonlijke veiligheid van uitgezonden ambtenaren en hun gezinnen, 1985 - 1997; 26; omslag
    - Consulaire vertegenwoordiging, A.1.4
      - Maandelijkse rapporten en stukken betreffende organisatorische aangelegenheden van het consulaat te Gdynia, 1976 - 1984; 27; omslag
      - Het oprichten van honoraire consulaten en het benoemen van honoraire consuls, 1985 - 1997; 28-32; 1 pak en 4 omslagen
        Nota bene: Bevat tevens correspondentie over diverse consulaire aangelegenheden
        - Consulaat te Gdynia en de benoeming van H.W. Siewierski 1985 - 1995, 28; omslag
        - Consulaat te Gdansk en de benoeming van W.L. Kolanczyk 1990 - 1994, 29; omslag
          Nota bene: Bevat foto's
        - Consulaat te Poznan en de benoeming van P. Kuraszkiewicz 1991 - 1994, 30; omslag
          Nota bene: Bevat foto
        - Consulaat te Wroclaw en de benoeming van W.M. Zipser 1993 - 1994, 31; pak
        - Consulaat te Poznan en de benoeming van A. Gawronski 1995 - 1997, 32; omslag
      - Instructies voor de oprichting van honoraire consulaten in Polen, 1990 - 1998; 33; omslag
      - Organisatorische en personele aangelegenheden van het consulaat te Gdansk, 1995 - 1999; 34; omslag
      - Het uitwisselen van informatie met het consulaat te Wroclaw en het ministerie, 1995 - 2013; 35-36; 1 pak en 1 omslag
        - Inzake klachten en rechtszaak tegen honorair consul W.M. Zipser te Wroclaw, tevens directeur van het Centrum Niderlandskie 1995 - 2013, 35; omslag
          Openbaarheid beperkt tot 01-01-2089
          Bescherming persoonlijke levenssfeer
        - Inzake administratieve en organisatorische aangelegenheden 2000 - 2006, 36; pak
      - Administratieve en organisatorische aangelegenheden van het consulaat te Poznan, 2000 - 2007; 37; omslag
        Openbaarheid beperkt tot 01-01-2083
      - Het voorbereiden en organiseren van het ontslag en afscheid van honorair consul W.L. Kolanczyk en het doen van een voorstel voor een koninklijke onderscheiding aan hem naar aanleiding van dit afscheid, 2000 - 2008; 38; pak
    - Financieel beheer, A.1.5
      - Processen-verbaal van overdracht en overname van geldmiddelen en andere waarden, 1985 - 2001; 39; omslag
      - Instructies ten aanzien van uitvoering van het financieel beheer, 1987 - 2013; 40-41; 1 pak en 1 omslag
        - 1987 - 1990, 40; pak
        - 2004 - 2013, 41; omslag
      - Totstandkoming en invulling van het bestedingsplan 1996, 1995 - 1996; 42; pak
      - Het verstrekken aan het ministerie en mede vaststellen van verplichtingenoverzichten en wijzigingen hierin via het informatiesysteem Piramide, alsmede het zorgdragen voor de verantwoording en aanpassingen van koersverschillen, 2004 - 2013; 43; omslag
      - Het overdragen door (plaatsvervangend) Chef de Poste aan diens opvolger van documenten inzake de bedrijfsvoering, geldmiddelen en andere waarde, 2006 - 2009; 44-46; 2 pakken en 1 omslag
        - Overdracht door J.E. Craanen aan zijn plaatsvervanger H.G.C. van den Dool en van overdracht door H.G.C. van der Dool aan de opvolger M. Krop 2006, 44; pak
        - Overdracht door L.L. Stokvis aan J.E. Craanen 2006, 45; pak
        - Overdracht door M. Krop aan J.F.M.A. Damoiseaux en P.M. Kurpershoek 2009, 46; omslag
      - Accountantscontrole door de Accountantsdienst van het ministerie, 2006 - 2012; 47; omslag
        Openbaarheid beperkt tot 01-01-2088
      - Het vaststellen van consulaire tarieven inzake het verlenen van consulaire diensten, 2006 - 2012; 48; omslag
      - Het voorbereiden van en meewerken aan het onderdeel financieel beheer in het kader van de kwaliteitsmeting van de bedrijfsvoering, 2007 - 2010; 49; omslag
      - Het zorgdragen voor de financiële jaarovergang en jaarafsluiting, 2009 - 2013; 50; omslag
    - Gebouwen, A.1.6
      - Onderhoud en renovatie van de kanselarij van Israël aan de Krzywickiegostraat, 1980 - 1984; 51; omslag
      - Inrichten en verbouwen van de nieuwe kanselarij aan de ul. Chocimska 6, 1984 - 1994; 52; pak
      - Het inventariseren van Rijkskunstbezit in de kanselarij en de ambtswoning, 1985 - 2013; 53-54; 1 pak en 1 omslag
        - 1985 - 2003, 53; omslag
        - 2004 - 2013, 54; pak
      - Actualisering van het fotoarchief van de Dienst Gebouwen Buitenland (DGB) met betrekking tot de kanselarij en ambtswoningen, 1989 - 1995; 55; omslag
      - Onderhoud aan de technische installaties van de kanselarij aan de ul. Chocimska 6, 1989 - 1999; 56-59; 4 pakken
        - Algemeen 1991 - 1999, 56; pak
          Nota bene: Bevat foto's en bouwtekeningen
        - Revisiebestek en bouwtekeningen 1989 - 1991, 57; pak
        - Bedieningsvoorschriften en werkbestekken 1990, 58; pak
        - Documentatie 1990, 59; pak
      - Huisvestingsbeleid van de ambassade, 1993 - 2013; 60; pak
      - Richtlijnen met betrekking tot de aankoop van onroerend goed in Polen, 1994 - 1997; 61; omslag
      - Nieuwbouw van de kanselarij en de residentie aan de ul. Kawalerii, 1995 - 2006; 62-72; 7 pakken en 4 omslagen
        - Grondaankoop 1995 - 1998, 62; pak
        - Groot technisch terreinonderzoek 1998 - 2000, 63; omslag
        - Programma van eisen 1999 - 2000, 64; pak
        - Plattegronden 2000, 65; omslag
        - Nieuwbouw 2001, 66; pak
        - Nieuwbouw 2002, 67; pak
        - Project meetings 2002, 68; omslag
        - Financiële aangelegenheden, mutaties en commercial meetings 2002 -2005, 69; pak
        - Engineer instructies 2003, 70; omslag
        - Meubilair en verlichting 2003 - 2005, 71; pak
        - Nieuwbouw 2003 - 2006, 72; pak
      - Verbouwingswerkzaamheden aan de kanselarij aan de ul. Chocimska 6, 1996 - 2000; 73-76; 1 pak en 3 omslagen
        - Schademeldingen 1998 - 1999, 73; omslag
          Bevat foto's, negatieven en bouwtekeningen
        - Verbouwing bezoekersruimte 2000, 74; omslag
        - Verbouwing 1996 - 1997, 75; omslag
          Openbaarheid beperkt tot 01-01-2048
          Bevat bouwtekeningen
        - Verbouwing 1998 - 1999, 76; pak
          Openbaarheid beperkt tot 01-01-2050
      - Plattegronden van de kanselarij aan de ul. Chocimska 6, 1997; 77; pak
      - Herstelwerkzaamheden aan de parkeergarage van de kanselarij aan de ul. Kawalerii 10, 2005 - 2010; 78; omslag
      - Samenstelling en invulling van een portrettengalerij van alle ambassadeurs en gezanten die Warschau als standplaats hebben gehad, 2006 - 2008; 79; pak
      - Verbouwingen van de Nieuw Visum Informatie Systeem (NVIS)-baliewerkplek in de ambassade aan de ul. Kawalerii 10, 2006 - 2008; 80; pak
      - Bouw van een Britse kanselarij aan de ul. Kawalerii naast de Nederlandse ambassade, 2006 - 2012; 81; omslag
    - Organisatie, A.1.7
      - Postrapporten van de ambassade in Warschau, 1974 - 1984; 82; pak
        Nota bene: Bevat foto's en negatieven
      - Inspectie van de ambassade, 1975 - 1981; 83; omslag
      - Organisatorische aangelegenheden met betrekking tot de militaire attaché, 1976 - 1980; 84; omslag
      - Bijeenkomsten van ambtenaren belast met culturele zaken, 1980 - 1981; 85; omslag
      - Dienstreizen van de ambassadeur, 1981 - 1987; 86-87; 2 omslagen
        - Dienstreizen van de ambassadeur in het ambtsgebied 1981 - 1984, 86; omslag
        - Dienstreis van de ambassadeur van 2 - 5 juni 1987 naar Krakau en omgeving 1987, 87; omslag
      - Instructies ten aanzien van de afwezigheid van de leiding van de post, 1992 - 2012; 88; omslag
      - Commentaar op de inhoud van de taakstelling voor de post te Warschau, 1993 - 1996; 89; omslag
      - Bijeenkomsten inzake de implementatie van bedrijfsvoeringsprojecten op de posten, 1994 - 1998; 90; omslag
      - Verslagen en actiepuntenlijsten van de stafvergaderingen, 1995 - 2013; 91-92; 1 pak en 1 omslag
        - 1995 - 1998, 91; omslag
        - 2009 - 2013, 92; pak
      - Het voorbereiden van de totstandkoming en vaststelling van jaarstukken, 1996 - 2012; 93-110; 13 pakken en 5 omslagen
        - Jaarplan en jaarverslag 1997 1996 - 1998, 93; pak
        - Jaarplan en jaarverslag 1998 1997 - 1999, 94; pak
        - Jaarplan en jaarverslag 1999 1998 - 2000, 95; pak
        - Jaarplan 2000 en uitvoeringsrapportage 2000 1999 - 2000, 96; pak
          Nota bene: Bevat diskette
        - Jaarplan en budget 2001 2000 - 2001, 97; omslag
        - Jaarplan 2001 en jaarverslag 2000 2000 - 2001, 98; pak
        - Jaarplan 2002 en jaarverslag 2001 2001 - 2002, 99; pak
        - Jaarplan 2002 en jaarverslag 2001 2002, 100; pak
        - Jaarplan 2003 en jaarverslag 2002 2003 - 2004, 101; pak
        - Jaarplan 2004 en jaarverslag 2003 2003 - 2004, 102; pak
        - Jaarplan 2005 en jaarverslag 2004 2004 - 2005, 103; pak
        - Jaarplan 2006 en jaarverslag 2005 2005 - 2006, 104; omslag
        - Jaarplan 2007 en jaarverslag 2006 2006 - 2007, 105; omslag
        - Jaarplan 2008 en jaarverslag 2007 2008, 106; omslag
        - Jaarplan 2009 en jaarverslag 2008 2009, 107; omslag
        - Jaarplan 2010 en jaarverslag 2009 2009 - 2010, 108; pak
        - Jaarplan 2011 en jaarverslag 2010 2011, 109; pak
        - Jaarplan 2012 en jaarverslag 2011 2011 - 2012, 110; pak
      - Naamswijziging in Polen van Ambassada Królestwo Hollandii (Ambassade Koninkrijk Holland) in Ambassada Królestwo Niderlandów (Ambassade Koninkrijk der Nederlanden), 1997; 111; omslag
      - Het verspreiden van informatie en voorschriften door middel van interne circulaires, 1998 - 2004; 112; omslag
      - Implementatie van de Transparant Herinrichting Bedrijfsvoering (THB) van de posten, 2000 - 2001; 113; omslag
      - Het inrichten van de administratieve organisatie en de interne controle van de ambassade, 2000 - 2004; 114; pak
      - Het zorgdragen voor het verlenen van ondermandaat in het kader van de Mandaatregeling Buitenlandse Zaken, 2000 - 2005; 115; omslag
      - Het uitvoeren van de interne controle (IC) in de administratie van de organisatie, 2003 - 2012; 116-120; 3 pakken en 2 omslagen
        - 2003 - 2004 mei, 116; pak
        - 2004 juli - dec., 117; pak
        - 2004 - 2010, 118; omslag
        - 2005, 119; pak
        - 2007 - 2012, 120; omslag
      - Naleving van de Wet Bescherming Persoonsgegevens (WBP), 2005 - 2013; 121; omslag
      - Postwegwijzer ambassade Warschau, met bijlage over medicijnen en gezondheid in Polen, 2006 - 2008; 122; omslag
        Nota bene: De postwegwijzer bevat praktische inlichtingen voor nieuwe medewerkers en hun gezinsleden in het kader van hun verblijf in Polen
      - Verslagen van het Exploitatie- en Managementoverleg, 2007 - 2013; 123; pak
      - Het meewerken aan de uitwerking van de regionale samenwerking van de posten, 2008 - 2011; 124-127; 2 pakken en 2 omslagen
        - Regio Midden-Europa 2008, 124; omslag
        - Regio Oostzee 2008 - 2011, 125; pak
        - Regio Oostzee en Regioraad Oostzee 2009 - 2011, 126; omslag
        - Regio Praag en regio West-Europa 2010 - 2011, 127; pak
      - Vergaderstukken van Algemene Zaken/Consulaire Zaken (AZ/CZ) overleggen, 2008 - 2012; 128; pak
    - Personeel, A.1.8
      - Correspondentie met het ministerie over het al dan niet benoemen van een militair attaché te Warschau, alsmede correspondentie over de procedure hieromtrent, 1962 - 1964; 129; omslag
      - Het informeren van het ministerie over de wegens zwarte handel in opspraak geraakte sergeant Peusens, 1971 - 1972; 130; omslag
        Openbaarheid beperkt tot 01-01-2073
      - Het voeren van overleg met het ministerie inzake de bemiddeling bij de tewerkstelling van gezinsleden van diplomatiek en consulair personeel, 1990 - 1997; 131; omslag
      - Vergaderstukken van het werkoverleg van het ambassadepersoneel en het uitwisselen van informatie met het ministerie inzake de medezeggenschapsregeling, 1991 - 1997; 132; omslag
      - Project Lokale Medewerkers (PLM) in het kader van de rechtspositie van lokaal in dienst genomen werknemers, 1992 - 1998; 133; pak
      - Personele aangelegenheden van de liaisonpost van de Centrale Recherche Informatiedienst (CRI) en het Korps Landelijke Politiediensten (KLPD) te Warschau, 1993 - 2012; 134; pak
      - Het opstellen en aanvullen van de Postuitwerking (PUW) voor de post te Warschau, 1997 - 1998; 135; omslag
        Nota bene: PUW: is een nadere uitwerking van de Rechtspositieregeling lokaal indienstgenomen werknemers (Rrlok)
      - Het vaststellen van de lonen voor lokaal personeel, 1997 - 2001; 136; pak
      - Verslagen van de Overlegvergadering Postleiding en Postraad en het verzorgen van organisatorische aangelegenheden ten behoeve van de leden van de Postraad, 1997 - 2006; 137-138; 1 pak en 1 omslag
        - 1997 - 2002, 137; pak
        - 2003 - 2006, 138; omslag
      - Het meewerken aan de uitvoering van een loononderzoek onder lokaal personeel en het opstellen van een Postuitwerking (PUW), 1998 - 2006; 139-141; 2 pakken en 1 omslag
        - 1998 - 2001, 139; pak
        - 2002 - 2005, 140; pak
        - 2005 - 2006, 141; omslag
      - Personeelsbeleid met betrekking tot de partners van personeelsleden op de posten, 1999 - 2010; 142; pak
      - Onderzoek naar de beloning van lokaal personeel, 2001 - 2002; 143; omslag
      - Leidraad bewust belonen, 2002 - 2012; 144; omslag
      - Voorschriften en gedragscodes op het gebied van integriteit, 2002 - 2013; 145; omslag
      - Memorandum of Understanding (MOU) inzake strategische detacheringen tussen Nederland en Polen, 2004 - 2012; 146; omslag
      - Plaatsing en sluiting van liaisonpost van de Koninklijke Marechaussee (KMar) te Warschau en het overplaatsen van de liaison officieren naar Nederland, met standplaats Zoetermeer, 2006 - 2012; 147; omslag
      - Personeelsbeleid van het ministerie voor de posten, 2007 - 2010; 148; omslag
    - Privileges en immuniteiten, A.1.9
      - Diplomatieke vrijstellingen en voorrechten, 1959 - 1994; 149; pak
      - Privileges van diplomatieke posten op het gebied van de belastingen, 1995 - 2013; 150; pak
      - Het voorbereiden en sluiten van een verdrag tussen Nederland en Polen inzake de privileges en immuniteiten van de verbindingsofficieren van Europol, 2002 - 2005; 151; omslag
  - Consulaire Zaken (CZ), A.2
    - Asiel, A.2.01
      - Instructie met betrekking tot de behandeling van Oost-Europese asielaanvragen, 1974 - 1981; 152; omslag
      - Het behandelen van asielaanvragen van Poolse zigeuners en het uitwisselen van informatie met het ministerie inzake de problematiek met betrekking tot de aanvragen, 1975 - 1984; 153; omslag
      - Het behandelen van asielverzoeken, 1975 - 2010; 154-157; 4 omslagen
        - 1975 - 1980, 154; omslag
        - 1981 - 1982, 155; omslag
          Openbaarheid beperkt tot 01-01-2058
        - 1983 - 1984, 156; omslag
          Openbaarheid beperkt tot 01-01-2060
        - 2008 - 2010, 157; omslag
          Openbaarheid beperkt tot 01-01-2086